【裁判字號】    98,易,1051
【裁判日期】    980619
【裁判案由】    竊盜
【裁判全文】
臺灣臺中地方法院刑事判決              98年度易字第1051號
公  訴  人  臺灣臺中地方法院檢察署檢察官
被      告  乙○○
                    現另案在臺灣臺中監獄執行
上列被告因竊盜案件，經檢察官提起公訴（98年度偵字第7859號
），本院判決如下：
    主    文
乙○○犯加重竊盜罪，處有期徒刑柒月。
    犯罪事實及理由
一、犯罪事實：乙○○意圖為自己不法之所有，與丁○○、及年
    籍姓名不詳自稱「神經仔」之成年男子基於竊取財物之犯意
    聯絡，於民國九十七年五月二十六日妻時許，前往臺北市○○區○○街一八三號五樓甲○○住處，從該住處落地窗進入
    屋內，由丁○○及年籍姓名不詳自稱「神經仔」竊取甲○○
    所有之洋酒二十瓶、手錶三支、化石八件、古玉八十件、古
    磁器十件等物品。嗣甲○○報警，經警方採集現場煙蒂、指
    紋送驗後循線查悉上情。
二、證據名稱：
（一）被告乙○○於司法警察詢問、檢察官訊問及本院審理時之
      自白。
（二）證人丁○○於司法警察詢問、檢察官訊問之證述。
（三）證人甲○○於司法警察詢問之證述。
（四）內政部警政署刑事警察局九十七年六月十三日刑醫字第09
      70080795號鑑驗書、九十七年六月十二日刑紋字第097008
      6462號鑑驗書、臺北市政府警察局萬華分局刑案現場勘查
      報告、採驗紀錄表、證物鑑驗清單、現場圖、現場照片。
三、核被告所為，係犯刑法第三百二十一條第一項第四款之加重
    竊盜罪。爰審酌被告身心健全，不思循正當途徑賺取財物，
    竟竊取他人財物，惡性非輕，惟念其犯後坦承犯行，犯罪後
    態度尚佳，並未對於他人之安全造成實際傷害，及迄今未賠
    償告訴人所受損害等一切情狀，量處如主文之刑。至檢察官
    起訴書雖載有被告除與丁○○、綽號「神經仔」為上開犯罪
    事實行為外，並與訴外人丙○○、張文煌及年籍姓名不詳自
    稱「歐陽」之成年男子共同以不詳工具破壞臺北市○○區○○街一八三號三樓甲○○住處之鐵窗，而為上開犯罪事實之
    竊行部分，認被告竊盜行為亦涉有刑法第三百二十一條第一
    項第二款之加重條件，惟被告堅決否認有何此部分行為，則
    該破壞該鐵窗部分是否確為被告所為，或另有其他不詳人士
    以該法進入該處，尚屬未明，再者被告亦辯稱當日係與與丁○○、綽號「神經仔」一同前上開處所行竊外，在該住處時
    並未見到其他人，亦無破壞該處之鐵窗，而是由該住處之落
    地窗打開進入屋內，從而，檢察官起訴意旨推論被告另有此
    部分行為，容有誤會，然被告此部分如成立犯罪，與前開論
    罪科刑部分為單純一罪關係，爰不另為無罪之諭知，附此敘
    明。
據上論斷，應依刑事訴訟法刑事訴訟法第二百八十四條之一、第
二百七十三條之一第一項、第三百十條之二、第四百五十四第一
項、第二百九十九條第一項前段，刑法第二十八條、第三百二十
一條第一項第四款，判決如主文。
本案經檢察官戊○○到庭執行職務。
中    華    民    國    98    年    6    月     19    日
                  刑事第十二庭  法  官  劉邦繡
上正本證明與原本無異。
如不服本判決，應於收受送達後十日內向本院提出上訴書狀（應
敘述具體理由並附繕本）。
上訴書狀如未敘述理由，應於上訴期間屆滿後二十日內補提理由
書於本院。
                                書記官  何俞瑩
中    華    民    國    98    年    6    月    19    日
附錄本案論罪科刑法條中華民國刑法第321條（加重竊盜罪）犯
竊盜罪而有左列情形之一者，處6月以上、5年以下有期徒刑：
一、於夜間侵入住宅或有人居住之建築物、船艦或隱匿其內而犯
    之者。
二、毀越門扇、牆垣或其他安全設備而犯之者。
三、攜帶兇器而犯之者。
四、結夥三人以上而犯之者。


司法院資訊處製作；財團法人民間司法改革基金會備份。
